【裁判字號】    97,補,215
【裁判日期】    970227
【裁判案由】    損害賠償
【裁判全文】
臺灣臺北地方法院民事裁定               97年度補字第215號
原      告  丁○○
訴訟代理人  黃坤鍵律師
            徐志明律師
被      告  國雲公寓大廈管理維護股份有限公司
法定代理人  甲○○
被      告  遠雄建設事業股份有限公司
法定代理人  丙○○
被      告  華爾街科技大樓管理委員會
                        F
法定代理人  乙○○
上列當事人間請求損害賠償等事件，本院裁定如下：
    主  文
本件移送臺灣士林地方法院。
    理  由
一、按訴之全部或一部，法院認為無管轄權者，依原告聲請或依
    職權以裁定移送於其管轄法院，民事訴法第28條第1項定有
    明文。
二、本件原告主張：其購入址設於臺北市○○區○○路1段314號
    華爾街科技大樓1樓，孰料其後經過雨季，地板竟冒出許多
    氣泡，唯一可能是築建物結構本身存有滲漏水問題致地板產
    生水氣，為此原告委請專人現場勘查，發現緊鄰本棟建築物
    之水溝堆積大量淤泥，堵塞水溝無法發揮正常排水功能，致
    連日來之雨水過滿溢出水溝而滲水。上開排水溝維護不周，
    致大量滲水係負責管理之被告國雲公寓大廈管理維護股份有
    限公司未盡維護之責所致，就此被告華爾街科技大樓管理委
    員會未善盡管理大樓環境，亦應負責。此外，排水溝設計不
    良，方導致原告屋內滲漏水，負責設計之被告遠雄建設事業
    股份有限公司亦有責任，為此爰依民法第184條第1項前段之
    規定，請求被告負損害賠償責任等語，核係本於侵權行為之
    法律關係有所請求而涉訟，且為民事訴訟法第53條第1款之
    共同訴訟類型。
  (一)雖被告公司營業所位於臺北市信義區、大同區、內湖區，但
    依民事訴訟法第20條但書規定，在該法第53條第1、2款所定
    被告數人之共同訴訟，若有該法第4至19條特別審判籍下，
    則被告住所、營業所所在地法院此時對之無管轄權，原告僅
    得向該共同訴訟特別審判籍法院起訴。
  (二)又如前述，原告係本於侵權行為之法律關係起訴請求者，有
    民事訴訟法第15條特別審判籍規定適用，本件侵權行為地位
    於「臺北市○○區○○路1段314號1樓」，業經原告在民國
    97年2月19日民事起訴狀中陳明綦詳。又被告營業所所在地
    不在同一法院，是依民事訴訟法第20條但書之規定，自應由
    共同管轄法院即臺灣士林地方法院管轄。茲原告向無管轄權
    之本院起訴，顯係違誤。應依職權將本件移送於該管轄法院
    。
三、依首開法條裁定如主文。
中    華    民    國    97    年    2     月    27    日
                  民事第三庭    法  官  曾啟謀
以上正本係照原本作成
如對本裁定抗告須於裁定送達後10日內向本院提出抗告狀，並繳
納抗告費新臺幣1,000元
中    華    民    國    97    年    2     月    27    日
                                書記官  王月伶


司法院資訊處製作；財團法人民間司法改革基金會備份。
